臺灣板橋地方法院刑事判決　　　　　　　　　　　　九十三年度訴字第一六九八號
　　公　訴　人　臺灣板橋地方法院檢察署檢察官
　　被　　　告　甲○○
右列被告因違反毒品危害防制條例案件，經檢察官提起公訴（九十三年度核退毒偵字第二
八八五號），本院於準備程序進行中，被告就被訴之事實為有罪之陳述，經告知被告
簡式審判程序之旨，並聽取當事人之意見後，裁定進行簡式審判程序，判決如左：
    主  文
甲○○施用第一級毒品，累犯，處有期徒刑捌月，扣案之海洛因伍包（毛重肆點肆伍
公克），其毒品部分沒收銷燬之，其包裝袋伍袋及注射針筒玖支，沒收之。又施用第
二級毒品，累犯，處有期徒刑伍月。應執行有期徒刑壹年，扣案之海洛因伍包（毛重
肆點肆伍公克），其毒品部分沒收銷燬之，其包裝部分伍袋及注射針筒玖支，沒收之
。
    事  實
一、甲○○有多次違反麻醉藥品管理條例前科，前於民國八十六年間因違反麻醉藥品
    管理條例案件，經臺灣高等法院於八十七年五月六日以八十七年度上易字第一六
    二號判處有期徒刑七月確定，又於八十七年間因施用毒品案件，經本院於八十八
    年七月二十八日以八十七年度訴字第二二四七號判處有期徒刑一年，於八十九年
    二月一日確定，另於八十七年間因施用毒品案件，經本院於八十七年六月八日以
    八十七年度毒聲字第一七二號裁定送勒戒處所觀察、勒戒後，認無繼續施用毒品
    之傾向，由臺灣板橋地方法院檢察署檢察官於八十七年八月十八日以八十七年度
    偵字第一一八六八號、第一一九六二號為不起訴處分確定，其於八十八年間復因
    施用毒品案件，經本院於八十八年十月二十日以八十八年度毒聲字第六五八六號
    裁定送觀察、勒戒後，認有繼續施用毒品之傾向，經本院於八十九年一月三十一
    日以八十九年度毒聲字第三三八號裁定令入戒治處所施以強制戒治外，併經本院
    於八十九年七月三十一日以八十九年度訴字第八六四號判處有期徒刑一年，並於
    八十九年十二月十五日在臺灣高等法院撤回上訴確定，上開三案所處有期徒刑接
    續執行，於九十一年五月六日縮短刑期假釋出監，於九十一年十一月二十六日假
    釋期滿執行完畢（構成累犯），其於九十二年間再因施用毒品案件，經本院於九
    十三年二月十八日以九十三年度訴字第四三號判處有期徒刑一年二月，並於九十
    三年三月二十二日確定，自九十三年七月一日起於臺灣基隆監獄執行中（不構成
    累犯）。詎其不思悛悔，竟仍基於施用第一級毒品海洛因及第二級毒品安非他命
    等故意，於九十三年六月四日上午某時，在臺北縣五股鄉○○路一一三號十一樓
    租處，各施用第一級毒品海洛因及第二級毒品安非他命一次，嗣同日晚間十時十
    五分許，經警在甲○○停放於臺北縣五股鄉○○路一一○巷口之車牌號碼為二Ｍ
    ─○七八三號自用小客車內，查獲其所有第一級毒品海洛因五包（毛重四點三五
    公克）及施用第一級毒品海洛因所用之注射針筒九支，而獲悉上情。
二、案經臺北市政府警察局松山分局移請臺灣板橋地方法院檢察署檢察官偵查起訴。
    理  由
壹、程序部分：按除被告所犯為死刑、無期徒刑、最輕本刑為三年以上有期徒刑之罪
    或高等法院管轄第一審案件者外，於第一次審判期日前之準備程序進行中，被告
    先就被訴事實為有罪之陳述時，審判長得告知被告簡式審判程序之旨，並聽取當
    事人、代理人、辯護人及輔佐人之意見後，裁定進行簡式審判程序，刑事訴訟法
    第二百七十三條之一第一項定有明文。經核本件被告甲○○所犯係死刑、無期徒
    刑、最輕本刑為三年以上有期徒刑以外之罪，其於準備程序中就被訴事實為有罪
    之陳述，經法官告知簡式審判程序之旨，並聽取公訴人、被告之意見後，本院爰
    依首揭規定，合議裁定由受命法官獨任進行簡式審判程序，合先敘明。
貳、實體方面：
  一、前開犯罪事實，業據被告於警詢及本院審理時均坦承不諱，而其被查獲後，於
      九十三年六月五日上午九時二十分許，在臺北市警察局松山分局東社派出所採
      得之尿液檢體（檢體編號九三○○四七號，警詢筆錄誤載為編號九三○○四八
      號），經送臺灣尖端先進生技醫藥股份有限公司初步以酵素免疫分析法檢驗，
      有鴉片類及安非他命類陽性反應，而以氣相層析質譜儀確認檢驗，復有嗎啡、
      甲基安非他命、可待因等陽性反應，附卷之該公司同月二十一日濫用藥物檢驗
      報告乙份可資為憑。而海洛因經注射或吸入人體後，約百分之八十於二十四小
      時內自尿中排出，一般而言，尿液中能否驗出嗎啡陽性反應與其投與量、投與
      途徑、採尿時間、個人體質及檢測方法之靈敏度有關，國外曾有文獻報導注射
      六毫克之海洛因鹽酸鹽，其代謝物嗎啡之平均可檢出時限約為二十六小時，業
      經行政院衛生署藥物食品檢驗局於八十一年九月八日以藥檢壹字第八一一四八
      八五號函述綦詳。又甲基安非他命經口服投與後約百分之七十於二十四小時內
      自尿中排出，約百分之九十於九十六小時內自尿中排出，由於甲基安非他命成
      分之檢出與其投與方式、投與量、個人體質、採尿時間與檢測儀器之精密度等
      諸多因素有關，因此僅憑尿液中呈安非他命陽性反應，並無法確實推算吸食時
      間距採集時間之長短，惟依上述資料推斷，最長可能不會超過四日，亦有行政
      院衛生署藥物食品檢驗局八十一年二月八日（八一）藥檢一字第○○一一五六
      號函可按。又目前之尿液檢體毒品反應鑑驗方法，以氣相層析質譜儀分析法最
      為精確，茲經以該方法鑑出被告尿液確有嗎啡及甲基安非他命反應，是可確信
      被告於經警查獲採得尿液檢體前，約分別於二十六小時、九十六小時內之某時
      ，其各有施用第一級毒品海洛因及第二級毒品安非他命之行為，再稽以被告於
      本院之自白與其警詢中所供互為契合（參見九十三年度核退毒偵字第八八五號
      偵查卷第二一頁），此外，另有扣案之第一級毒品海洛因及注射針筒得佐，是
      可徵被告右揭自白應與事實相合，洵足信取。綜上所見，本件被告施用第一級
      毒品海洛因及第二級毒品安非他命各一次之犯行，事證業臻明確，並堪認定，
      應依法論科。
  二、核被告施用第一級毒品海洛因之行為，係犯毒品危害防制條例第十條第一項之
      施用第一級毒品罪；又其施用第二級毒品安非他命之行為，則核犯同條第二項
      之施用第二級毒品罪。其因上開施用行為，而分別持有第一級毒品海洛因、第
      二級毒品安非他命之低度行為，當各為其施用之高度行為所吸收，均不另論罪
      。其所犯前述二罪，犯意各別，行為互殊，應分論併罰。其前於八十六年間因
      違反麻醉藥品管理條例案件，經臺灣高等法院於八十七年五月六日以八十七年
      度上易字第一六二號判處有期徒刑七月確定，又其於八十七年間因施用毒品案
      件，經本院於八十八年七月二十八日以八十七年度訴字第二二四七號判處有期
      徒刑一年，於八十九年二月一日確定，另於八十八年間復因施用毒品案件，經
      本院於八十九年七月三十一日以八十九年度訴字第八六四號判處有期徒刑一年
      ，並於八十九年十二月十五日在臺灣高等法院撤回上訴確定，前揭三案所處有
      期徒刑接續執行，於九十一年五月六日縮短刑期假釋出監，於九十一年十一月
      二十六日假釋期滿執行完畢，有臺灣高等法院被告全國前案紀錄表附卷可參，
      其於受有期徒刑之執行完畢後，五年以內再犯本件有期徒刑以上之二罪，是均
      屬累犯，應分別加重其刑。爰審酌其有多項犯罪紀錄，在卷之被告全國前案紀
      錄表足徵，可見其素行非佳，又其於受觀察、勒戒及強制戒治後，猶另萌施用
      毒品犯意再犯本罪，顯見戒除毒癮之意志薄弱，且未衷心悛悔，漠視法令之禁
      制，恣意濫用藥品，其行為甚為可訾，然終知坦承犯行，及施用毒品祗係戕害
      其自己身心，並無加害他人，兼衡本件其施用第一級毒品海洛因及第二級毒品
      安非他命均祗一次，暨其犯罪動機、目的、手段等一切情狀，認以各量處如主
      文所示之刑，並定其應執行之刑為當。
  三、扣案之第一級毒品海洛因五包（毛重四點三五公克），其毒品部分，不問是否
      屬於被告所有，均應依毒品危害防制條例第十八條第一項前段之規定，予以沒
      收銷燬之，而就其包裝袋部分，與扣案之注射針筒九支，為被告所有，已據其
      陳明在卷，且係供被告犯本件施用第一級毒品之罪所用無誤，是應依刑法第三
      十八條第一項第二款之規定，沒收之。
據上論斷，應依刑事訴訟法第二百七十三條之一第一項、第二百九十九條第一項前段
，毒品危害防制條例第十條、第十八條第一項前段，刑法第十一條前段、第四十七條
、第五十一條第五款、第三十八條第一項第二款，判決如主文。
本案經檢察官馬中琍到庭執行職務。
中　　　華　　　民　　　國　　九十三　　年　　　十　　　月　　 十四 　　日
                                  臺灣板橋地方法院刑事第十七庭
                                      法　官  朱敏賢
右正本證明與原本無異。
如不服本判決，應於判決送達後十日內，向本院提出上訴狀。
                                      書記官  方蟾苓
中　　　華　　　民　　　國　　九十三　　年　　　十　　　月　　 十四 　　日
附錄論罪科刑法條：
毒品危害防制條例第十條
施用第一級毒品者，處六月以上五年以下有期徒刑。
施用第二級毒品者，處三年以下有期徒刑。
